臺灣雲林地方法院刑事裁定
111年度聲字第345號
聲  請  人  臺灣雲林地方檢察署檢察官
受  刑  人  鍾瑞鈴


                    （現於法務部○○○○○○○○○○○執行中）
上列聲請人因受刑人數罪併罰有二裁判以上，聲請定其應執行之
刑（111年度執字第857號），本院裁定如下：
    主  文
鍾瑞鈴所犯如附表所示之罪刑，應執行拘役壹佰貳拾日，如易科
罰金，以新臺幣壹仟元折算壹日。
    理  由
一、聲請意旨略以：受刑人鍾瑞鈴因竊盜等案件，先後經判決確
    定（如附表），符合數罪併罰之要件，應依刑法第53條及第
    51條第6款之規定，聲請定其應執行之刑，爰依刑事訴訟法
    第477條第1項規定聲請裁定等語。
二、按裁判確定前犯數罪者，併合處罰之；數罪併罰，有二裁判
    以上者，依第51條之規定，定其應執行之刑，刑法第50條第
    1項前段、第53條分別定有明文。又數罪併罰，分別宣告其
    罪之刑，如宣告多數拘役者，比照有期徒刑之規定，於各刑
    中之最長期以上，各刑合併之刑期以下，定其刑期，但不得
    逾120日，刑法第51條第6款亦定有明文。再按法律上屬於自
    由裁量之事項，有其外部性界限及內部性界限，並非概無拘
    束。依據法律之具體規定，法院應在其範圍選擇為適當之裁
    判者，為外部性界限；而法院為裁判時，應考量法律之目的
    ，及法律秩序之理念所在者，為內部性界限。法院為裁判時
    ，二者均不得有所踰越（最高法院80年度台非字第473號判
    決先例意旨參照）。又按犯最重本刑為5年以下有期徒刑以
    下之刑之罪，而受6月以下有期徒刑或拘役之宣告者，得以
    新臺幣（下同）1,000元、2,000元或3,000元折算1日，易科
    罰金，刑法第41條第1項前段亦有規定。
三、經查，受刑人所犯如附表所示各罪，經本院、臺灣苗栗地方
    法院分別判處如附表所示之刑，又受刑人所犯如附表編號１
    至所示之罪，經臺灣苗栗地方法院以110年度聲字第91號裁
    定定應執行拘役120日確定，有附表所示各罪之判決書、裁
    定、臺灣高等法院被告前案紀錄表各1份在卷可考。是本件
    定應執行刑，除不得逾越刑法第51條第5款所定法律之外部
    界限，即不得重於如附表所示各罪加計之總和外，亦應受內
    部界限之拘束，即不得重於前揭所定之執行刑拘役120日及
    其餘宣告刑拘役20日加計後之總和，即不得逾拘役140日，
    亦應合於刑法第51條第6款但書規定，不得逾拘役120日。從
    而，聲請人以本院為最後事實審法院，聲請就受刑人所犯如
    附表所示之罪定其應執行刑，核與首揭說明並無不合，應予
    准許。爰本於罪責相當之要求，審酌受刑人所犯如附表所示
    各罪之犯罪類型、態樣、侵害法益及犯罪時間、行為動機等
    定執行刑情狀，兼衡受刑人違反之嚴重性及所犯數罪整體非
    難評價，綜合斟酌受刑人犯罪行為之不法與罪責程度，對其
    施以矯正之必要性、定應執行刑之外部性界限及內部性界限
    ，及本院前以書面詢問受刑人意見，受刑人對本案定應執行
    刑表示無意見各節，就其所犯如附表所示各罪，裁定其應執
    行之刑如主文所示，併諭知易科罰金之折算標準。
四、依刑事訴訟法第477條第1項，刑法第50條第1項前段、第53
    條、第51條第6款、第41條第1項前段，裁定如主文。
中　　華　　民　　國　　111 　年　　6 　　月　　15　　日
                  刑事第六庭    法  官  陳韋仁
以上正本證明與原本無異。
如不服本裁定，應於裁定送達後5日內向本院提出抗告狀（須附
繕本）。
                                書記官  詹惠如
中    華    民    國    111  年     6     月    15    日
附表：受刑人鍾瑞鈴定應執行刑案件一覽表
 編            號             １            ２            ３  罪            名  竊盜未遂 竊盜 竊盜  宣     告     刑  拘役10日，如易科罰金，以新臺幣1,000元折算1日 拘役20日，如易科罰金，以新臺幣1,000元折算1日 拘役20日，如易科罰金，以新臺幣1,000元折算1日 犯   罪   日   期  109年9月16日 109年10月19日 109年10月13日 偵查機關  年度案號 機    關 臺灣雲林地方檢察署 臺灣雲林地方檢察署 臺灣雲林地方檢察署  案    號 109年度偵字第7146號 109年度偵字第7379號、7381號、第7430號 109年度偵字第7379號、7381號、第7430號    最 　 後 　 事 　 實 　 審 法    院 臺灣雲林地方法院 臺灣雲林地方法院 臺灣雲林地方法院  案    號 109年度港簡字第241號 109年度港簡字第251號 109年度港簡字第251號  判決日期 109年12月31日 109年12月31日 109年12月31日    確 　 定 　 判 　 決 法    院 臺灣雲林地方法院 臺灣雲林地方法院 臺灣雲林地方法院  案    號 109年度港簡字第241號 109年度港簡字第251號 109年度港簡字第251號  確定日期 110年8月4日 110年8月4日 110年8月4日 是否為得易科罰金之案件            是           是           是 備             註  ①臺灣雲林地方檢察署110年度執字第1992號（臺灣苗栗地方檢察署111年度執更字第141號）。 ②編號１至12經臺灣苗栗地方法院以110年度聲字第911號裁定應執行拘役120日。 ①臺灣雲林地方檢察署110年度執字第1993號（臺灣苗栗地方檢察署111年度執更字第141號）。 ②編號１至12經臺灣苗栗地方法院以110年度聲字第911號裁定應執行拘役120日。 ①臺灣雲林地方檢察署110年度執字第1993號（臺灣苗栗地方檢察署111年度執更字第141號）。 ②編號１至12經臺灣苗栗地方法院以110年度聲字第911號裁定應執行拘役120日。 

 編            號             ４            ５            ６  罪            名  竊盜 竊盜 竊盜  宣     告     刑  拘役10日，如易科罰金，以新臺幣1,000元折算1日 拘役30日，如易科罰金，以新臺幣1,000元折算1日 拘役20日，如易科罰金，以新臺幣1,000元折算1日 犯   罪   日   期  109年10月31日 109年10月8日（起訴書誤載，逕予更正） 109年11月3日（起訴書誤載，逕予更正） 偵查機關  年度案號 機    關 臺灣雲林地方檢察署 臺灣雲林地方檢察署 臺灣雲林地方檢察署  案    號 109年度偵字第7379號、7381號、第7430號 109年度偵字第8326號、第8327號、110年度偵字第95號 109年度偵字第8326號、第8327號、110年度偵字第95號    最 　 後 　 事 　 實 　 審 法    院 臺灣雲林地方法院 臺灣高等法院臺南分院 臺灣高等法院臺南分院  案    號 109年度港簡字第251號 110年度上易字第345號 110年度上易字第345號  判決日期 109年12月31日 110年6月10日 110年6月10日    確 　 定 　 判 　 決 法    院 臺灣雲林地方法院 臺灣高等法院臺南分院 臺灣高等法院臺南分院  案    號 109年度港簡字第251號 110年度上易字第345號 110年度上易字第345號  確定日期 110年8月4日 110年6月10日 110年6月10日 是否為得易科罰金之案件            是           是           是 備             註  ①臺灣雲林地方檢察署110年度執字第1993號（臺灣苗栗地方檢察署111年度執更字第141號）。 ②編號１至12經臺灣苗栗地方法院以110年度聲字第911號裁定應執行拘役120日。 ①臺灣雲林地方檢察署110年度執字第1829號（臺灣苗栗地方檢察署111年度執更字第141號）。 ②編號１至12經臺灣苗栗地方法院以110年度聲字第911號裁定應執行拘役120日。 ①臺灣雲林地方檢察署110年度執字第1829號（臺灣苗栗地方檢察署111年度執更字第141號）。 ②編號１至12經臺灣苗栗地方法院以110年度聲字第911號裁定應執行拘役120日。 

 編            號             ７            ８            ９  罪            名  竊盜未遂 竊盜未遂 竊盜未遂  宣     告     刑  拘役30日，如易科罰金，以新臺幣1,000元折算1日 拘役30日，如易科罰金，以新臺幣1,000元折算1日 拘役30日，如易科罰金，以新臺幣1,000元折算1日 犯   罪   日   期  109年12月11日 109年12月26日 110年2月19日 偵查機關  年度案號 機    關 臺灣雲林地方檢察署 臺灣雲林地方檢察署 臺灣雲林地方檢察署  案    號 110年度偵字第1319號、第1321號、第1323號、第1554號、第1866號、第1867號、第2819號、第2891號、第2893號 110年度偵字第1319號、第1321號、第1323號、第1554號、第1866號、第1867號、第2819號、第2891號、第2893號 110年度偵字第1319號、第1321號、第1323號、第1554號、第1866號、第1867號、第2819號、第2891號、第2893號    最 　 後 　 事 　 實 　 審 法    院 臺灣雲林地方法院 臺灣雲林地方法院 臺灣雲林地方法院  案    號 110年度易字第137號、第280號、第394號 110年度易字第137號、第280號、第394號 110年度易字第137號、第280號、第394號  判決日期 110年8月23日 110年8月23日 110年8月23日    確 　 定 　 判 　 決 法    院 臺灣雲林地方法院 臺灣雲林地方法院 臺灣雲林地方法院  案    號 110年度易字第137號、第280號、第394號 110年度易字第137號、第280號、第394號 110年度易字第137號、第280號、第394號  確定日期 110年9月22日 110年9月22日 110年9月22日 是否為得易科罰金之案件            是           是           是 備             註  ①臺灣雲林地方檢察署110年度執字第2384號（臺灣苗栗地方檢察署111年度執更字第141號）。 ②編號１至12經臺灣苗栗地方法院以110年度聲字第911號裁定應執行拘役120日。 ①臺灣雲林地方檢察署110年度執字第2384號（臺灣苗栗地方檢察署111年度執更字第141號）。 ②編號１至12經臺灣苗栗地方法院以110年度聲字第911號裁定應執行拘役120日。 ①臺灣雲林地方檢察署110年度執字第2384號（臺灣苗栗地方檢察署111年度執更字第141號）。 ②編號１至12經臺灣苗栗地方法院以110年度聲字第911號裁定應執行拘役120日。 

 編            號                                       罪            名  竊盜未遂 竊盜 竊盜  宣     告     刑  拘役30日，如易科罰金，以新臺幣1,000元折算1日 拘役50日，如易科罰金，以新臺幣1,000元折算1日 拘役20日，如易科罰金，以新臺幣1,000元折算1日 犯   罪   日   期  110年1月1日 110年4月10日 109年5月25日 偵查機關  年度案號 機    關 臺灣雲林地方檢察署 臺灣雲林地方檢察署 臺灣苗栗地方檢察署  案    號 110年度偵字第1319號、第1321號、第1323號、第1554號、第1866號、第1867號、第2819號、第2891號、第2893號 110年度偵字第1319號、第1321號、第1323號、第1554號、第1866號、第1867號、第2819號、第2891號、第2893號 109年度偵字第3173號    最 　 後 　 事 　 實 　 審 法    院 臺灣雲林地方法院 臺灣雲林地方法院 臺灣苗栗地方法院  案    號 110年度易字第137號、第280號、第394號 110年度易字第137號、第280號、第394號 110年度簡上字第20號  判決日期 110年8月23日 110年8月23日 110年9月30日    確 　 定 　 判 　 決 法    院 臺灣雲林地方法院 臺灣雲林地方法院 臺灣苗栗地方法院  案    號 110年度易字第137號、第280號、第394號 110年度易字第137號、第280號、第394號 110年度簡上字第20號  確定日期 110年9月22日 110年9月22日 110年9月30日 是否為得易科罰金之案件            是           是           是 備             註  ①臺灣雲林地方檢察署110年度執字第2384號（臺灣苗栗地方檢察署111年度執更字第141號）。 ②編號１至12經臺灣苗栗地方法院以110年度聲字第911號裁定應執行拘役120日。 ①臺灣雲林地方檢察署110年度執字第2384號（臺灣苗栗地方檢察署111年度執更字第141號）。 ②編號１至12經臺灣苗栗地方法院以110年度聲字第911號裁定應執行拘役120日。 ①臺灣苗栗地方檢察署110年度執字第2338號（臺灣苗栗地方檢察署111年度執更字第141號）。 ②編號１至12經臺灣苗栗地方法院以110年度聲字第911號裁定應執行拘役120日。 

 編            號             （以下空白）   罪            名  竊盜未遂    宣     告     刑  拘役20日，如易科罰金，以新臺幣1,000元折算1日   犯   罪   日   期  110年6月29日   偵查機關  年度案號 機    關 臺灣雲林地方檢察署    案    號 110年度偵字第8041號      最 　 後 　 事 　 實 　 審 法    院 臺灣雲林地方法院    案    號 111年度港簡字第2號    判決日期 111年3月4日      確 　 定 　 判 　 決 法    院 臺灣雲林地方法院    案    號 111年度港簡字第2號    確定日期 111年4月1日   是否為得易科罰金之案件            是   備             註  臺灣雲林地方檢察署111年度執字第857號。